---
title: "Solução Lista 01"
author: |
        | Nome: Pedro Henrique Fonseca Teixeira da Silva
        | E-mail: pedro.fonseca@aluno.ufabc.edu.br
date: "`r format(Sys.time(), '%d %B, %Y')`"
output: pdf_document
---

```{r setup, include=FALSE}
knitr::opts_chunk$set(echo = T,
                      fig.align='center',
                      cache=TRUE,
                      out.width = "60%",
                      out.heigth = "60%",
                      warning=FALSE,
                      message=FALSE)
options(width =70)
```

## Exercício 01
a) É quando temos uma variável resposta (rótulo) qualitativa. Exemplos:
Locais mais viáveis para reflorestamento de uma determinada flora. Variáveis possíveis: temperaturas médias, duração das chuvas, umidade do ar.

b) É quando temos uma variável resposta quantitativa, por exemplo:
Estimativa de remuneração.Variáveis possíveis: idade, anos de estudo etc

c) O agrupamento não utiliza rótulos ou respostas, pois não há uma variável dependente a ser predita. Por exemplo, descobrir grupos de clientes a partir da frequência de compras, categoria de produtos comprados e localização geográfica.

## Exercício 02
A "maldição da dimensionalidade" refere-se à dificuldade em analisar e organizar dados em espaços de alta dimensão. À medida que o número de dimensões cresce, os pontos de dados se tornam mais dispersos, tornando as técnicas tradicionais de aprendizado menos eficazes. Além disso, aumenta o custo computacional e a necessidade de mais dados para generalizar corretamente os modelos.

## Exercício 03
```{r}
knn_classify <- function(k, x, D) {
  library(dplyr)
  
  D2 <- D %>%
    mutate(dist = (x[1] - x_1)^2 + (x[2] - x_2)^2) %>%
    arrange(dist) %>% head(k) %>% count(y)
  
  return(D2$y[which.max(D2$n)])
}
```


## Exercício 04
```{r}
library(tidyverse)
data("iris")
iris <- as_tibble(iris) %>%
  select(Petal.Length, Sepal.Length, Species) %>%
  rename(x_1 = Petal.Length, x_2 = Sepal.Length, y = Species)

l_iris <- as.list(iris)

correct_classifications_k10 <- sum(pmap_lgl(l_iris, function(x_1, x_2, y) {
  knn_classify(10, c(x_1, x_2), iris) == y
}))

correct_classifications_k1 <- sum(pmap_lgl(l_iris, function(x_1, x_2, y) {
  knn_classify(1, c(x_1, x_2), iris) == y
}))
```

